【裁判字號】    98,訴更,5
【裁判日期】    990114
【裁判案由】    違反毒品危害防制條例
【裁判全文】
臺灣屏東地方法院刑事判決               98年度訴更字第5號
公  訴  人  臺灣屏東地方法院檢察署檢察官
被      告  甲○○
上列被告因違反毒品危害防制條例案件，經檢察官提起公訴（98
毒偵字第555 號），本院為不受理判決後，檢察官不服提起上訴
，經臺灣高等法院高雄分院發回更審（98年度上訴字第1192號）
，本院於準備程序進行中，因被告就被訴事實為有罪之陳述，經
告知簡式審判程序意旨，並聽取公訴人及被告之意見後，本院合
議庭裁定由受命法官獨任依簡式審判程序審理，判決如下：
    主  文
甲○○施用第一級毒品，累犯，處有期徒刑柒月；又施用第二級
毒品，累犯，處有期徒刑月。應執行有期徒刑捌月。
    事  實
一、甲○○前於民國89年間因施用毒品案件，經本院以89年度毒
    聲字第2928號裁定觀察、勒戒，因認無繼續施用毒品之傾向
    ，嗣由台灣屏東地方法院檢察署檢察官以89年度毒偵字第
    2297號為不起訴處分確定；復於91年間因施用毒品案件，經
    本院以91年度毒聲字第1381號裁定觀察、勒戒，因認無繼續
    施用毒品之傾向，於92年2 月20日出所，因台灣屏東地方法
    院檢察署檢察官將案件併案至台灣彰化地方法院檢察署，嗣
    由該署檢察官以92年度毒偵字第339 號為不起訴處分確定。
    甲○○於89年間因槍砲案件，經本院89年度訴字第593 號判
    處有期徒刑5 年2 月，併科罰金新台幣5 萬元，於94年6 月
    14 日 假釋（因接續執行罰金易股勞役而未出監），96年11
    月17日假釋期滿執行完畢。詎其仍不知悔改，於98年3 月29
    日12時許，在屏東縣萬巒鄉○○村○○道路其友人陳政光所
    有鐵皮屋內，基於施用第二級毒品之犯意，先以將甲基安非
    他命置入玻璃球以火燒烤後吸食所產生煙霧之方式施用第二
    級毒品1 次，復基於施用第一級毒品之犯意，將海洛因置入
    針筒後注入體內之方式，施用第一級毒品海洛因1 次。嗣於
    98年3 月31日16時許，因另涉槍砲案件為警逕行前往上開工
    寮搜索，得其同意由警採尿送驗，檢出嗎啡及甲基安非他命
    陽性反應，始悉上情。
二、案經屏東縣政府警察局報告台灣屏東地方法院檢察署檢察官
    偵查起訴。
    理  由
一、被告甲○○所犯係死刑、無期徒刑、最輕本刑為3 年以上有
    期徒刑以外之罪，其於準備程序就前揭被訴事實為有罪之陳
    述，經受命法官告知簡式審判程序之旨，並聽取其與公訴人
    之意見後，本院認無不得或不宜改依簡式審判程序進行之情
    事，依刑事訴訟法第273 條之1 第1 項、第284 條之1 規定
    ，裁定本件由受命法官獨任進行簡式審判程序，合先敘明。
二、上揭犯罪事實，業據被告於警詢及本院審理中坦承不諱；且
    被告於98年3 月31日查獲後所採集之尿液，經屏東縣政府警
    察局屏東分局員警初步檢驗後，再送台灣檢驗科技股份有限
    公司檢驗均呈嗎啡（即海洛因水解後之反應）及甲基安非他
    命之陽性反應，此有台灣檢驗科技股份有限公司98年4 月22
    日編號KＺ000000000000號濫用藥物尿液檢驗報告、屏東縣政
    府警察局偵辦毒品案尿液受檢人真實姓名代號對照表各1 紙
    、查獲及初步檢驗照片12幀在卷可稽。上述鑑驗結果，均係
    檢驗機關本於專業知識及以精密儀器或科學檢驗方法所得之
    結論，自可憑信，綜上足認，本案事證明確，被告上開犯行
    應堪認定。
三、甲○○前於89年間因施用毒品案件，經本院以89年度毒聲字
    第2928號裁定觀察、勒戒，因認無繼續施用毒品之傾向，嗣
    由台灣屏東地方法院檢察署檢察官以89年度毒偵字第2297
    號為不起訴處分確定；復於91年間因施用毒品案件，經本院
    以91年度毒聲字第1381號裁定觀察、勒戒，因認無繼續施用
    毒品之傾向，於92年2 月20日出所，因台灣屏東地方法院檢
    察署檢察官將案件併案至台灣彰化地方法院檢察署，嗣由該
    署檢察官以92年度毒偵字第339 號為不起訴處分確定有台灣
    高等法院被告前案紀錄表在卷可查，是被告已於觀察勒戒執
    行完畢後5 年內再犯毒品案件，是本件雖於5 年後再犯，仍
    應依法論罪科刑（最高法院97年度第5 次刑事庭會議決議意
    旨參照）。
四、查海洛因及甲基安非他命分屬毒品危害防制條例第2 條第2
    項第1 款、第2 款所稱之第一級毒品、第二級毒品，不得持
    有、施用，被告竟持以施用，核其所為，係犯同條例第10條
    第1 項、第2 項之施用第一級毒品、第二級毒品罪。其施用
    前持有海洛因及甲基安非他命之低度行為，分別為施用之高
    度行為所吸收，不另論罪。被告有上開有期徒刑執行完畢之
    前案紀錄，有台灣高等法院被告前案紀錄表在卷可參，其受
    有期徒刑執行完畢後，5 年內故意再犯本件有期徒刑以上之
    罪，為累犯，應依刑法第47條第1 項規定加重其刑。被告前
    後以不同方式施用第一級、第二級毒品，其所犯上開2 罪犯
    意各別，行為互殊，應予分論併罰。爰審酌被告前因施用毒
    品案件，經觀察、勒戒執行完畢後，仍不思悔改，徹底去除
    施用毒品之惡習，竟又施用毒品之惡性，素行、生活狀況、
    智識程度及施用毒品之犯行對社會治安造成之危害，犯後坦
    承犯行並配合驗尿，態度尚佳及生活狀況、教育程度等一切
    情狀，分別量處如主文所示之刑，並定其應執行之刑。至被
    告本件施用第二級毒品所用之玻璃球為友人所有，施用第一
    毒品所用之針筒，則為被告丟棄，業據其供承在卷，復無證
    據證明現仍存在，爰不為沒收之諭知。
據上論斷，應依刑事訴訟法第273 條之1 第1 項、第299 條第1
項前段，毒品危害防制條例第10條第1 項、第2 項，刑法第11條
前段、第47條第1 項、第51條第5 款，判決如主文。
本案經檢察官李秀玲到庭執行職務
中    華    民    國    99    年    1     月    14    日
                  刑事第二庭    法  官  劉怡孜
以上正本證明與原本無異。
如不服本判決應於收受判決後10日內向本院提出上訴書狀，並
應敘述具體理由；其未敘述上訴理由者，應於上訴期間屆滿後
20日內向本院補提理由書（均須按他造當事人之人數附繕本）
「切勿逕送上級法院」。
中    華    民    國    99    年    1     月    14    日
                                書記官  馮得弟
毒品危害防制條例第10條
施用第一級毒品者，處 6 月以上 5 年以下有期徒刑。
施用第二級毒品者，處 3 年以下有期徒刑。

司法院資訊處製作；財團法人民間司法改革基金會備份。
